臺灣基隆地方法院民事裁定  
111年度訴字第539號
原      告  陳維雄  
被      告  森林國家R棟公寓大廈管理委員會

法定代理人  許智瑋  
上列當事人間請求交付帳冊等事件，本院裁定如下：
    主  文
本件訴訟標的之價額核定為新臺幣肆佰玖拾伍萬元。
原告至遲應於上開核定訴訟標的價額之裁定確定後五日內向本院
補繳第一審裁判費新臺幣肆萬陸仟零伍元，如逾期未為補繳，即
駁回其訴。
    理  由1
一、按訴訟標的之價額，由法院核定；核定訴訟標的之價額，以
    起訴時之交易價額為準；無交易價額者，以原告就訴訟標的
    所有之利益為準，民事訴訟法第77條之1第1項、第2項分別
    定有明文。又以一訴主張數項標的者，其價額合併計算之；
    以一訴附帶請求其孳息、損害賠償、違約金或費用者，不併
    算其價額。同法第77條之2第1項前段、第2項定有明文。所
    謂以一訴附帶請求其孳息、損害賠償、違約金或費用者，不
    併算其價額，必原告於主請求外，「附帶」為孳息、損害賠
    償、違約金或費用等之請求，即附帶請求與主請求標的間須
    具有主從關係，且附帶請求係隨主訴訟標的之法律關係存在
    而發生者，始有本條項規定之適用。若依原告之聲明及所陳
    述之原因事實，關於孳息、損害賠償、違約金或費用之請求
    ，並非「附帶」於主請求者，仍應依同條第1項前段規定，
    合併計算其訴訟標的價額。（最高法院102年度第2次民事庭
    會議決議意旨、同院109年度台抗字第885號民事裁定意旨參
    照）。次按因財產權涉訟，而訴訟標的之價額不能核定者，
     應依民事訴訟法第466條所定不得上訴第三審之最高利益額
    數加10分之1定之。民事訴訟法第77條之12定有明文。而上
    訴第三審之利益額數，業經司法院於91年1月29日以（91）
    院台廳民一字第03075號函提高為新臺幣（下同）150萬元。
二、查本件原告係以一訴主張三項無主從關係之訴訟標的，其訴
    訟標的價額應合併計算。訴之聲明一、二部分原告係請求被
    告應交付森林國家R棟公寓大廈管理委員會自106年合法成立
    以降至109年之區分所有權人會議紀錄、管理委員會會議紀
    錄、公共基金原始存摺、公共基金定存原始存摺供原告閱覽
    、抄錄、影印拍照及請求被告應定期於社區公告欄或主要出
    入口明顯處所公告區分所有權人會議紀錄、管理委員會會議
    紀錄、財務報表、公共基金或區分所有權人、住戶應分擔或
    其他應負擔費用之收支、保管及運用情形。其上開請求，核
    其性質，並非對無財產上價值之親屬關係及人格權、身分權
    等有所主張，而屬因財產權而涉訟，但此訴訟標的價額尚屬
    無法核定之情形，依民事訴訟法第77條之12之規定，應以民
    事訴訟法第466條所定不得上訴第三審之最高利益額數加10
    分之1定之，即以165萬元為其訴訟標的之價額。(最高法院9
    8年度台抗字第111號裁定參照）。至原告訴之聲明三部分係
    先位聲明「確認緊急第二次區分所有權人大會決議不成立；
    備位聲明係「緊急第二次區分所有權人大會決議所通過社區
    委員會委員許智瑋、韋麗玉、廖珍慧三人侵占等事件，以社
    區基金支付委任律師之決議應予撤銷。」，而該訴訟標的亦
    顯非對於親屬關係及身分上之權利有所主張，所影響者為全
    體區分所有權人，自屬因財產權而涉訟（最高法院95年度台
    抗字第35號、99年度台抗字第315號判決意旨參照）。且原
    告訴之聲明三部分先位及備位聲明均係對區分所有權人會議
    之決議為請求，其標的價額不能按金錢估計，亦不能依其他
    受益之情形而為核定，訴訟標的價額即屬不能核定，依民事
    訴訟法第77條之12規定，其標的價額以民事訴訟法第466條
    所定不得上訴第三審之最高利益額數加10分之1，即應以165
    萬元計算之。從而，本件訴訟標的價額應核定為495萬元（1
    65萬元+165萬元＋165萬元=495萬元），應徵第一審裁判費4
    萬9,005元，扣除原告於起訴時自行繳納之3,000元，原告尚
    應補繳4萬6,005元。茲依民事訴訟法第249條第1項但書之規
    定，限原告於收受本裁定送達5日內補繳，逾期不繳即駁回
    其訴，特此裁定。
三、當事人對於本院核定訴訟標的價額之裁定，得於10日內抗告
    。故原告至遲應於本院上開核定訴訟標的價額之裁定確定後
    5日內向本院補繳第一審裁判費4萬6,005元。如原告逾期未
    為補繳，即駁回其訴。
四、依民事訴訟法第77條之1 、第249 條第1項但書規定，裁定
    如主文。　
中　　華　　民　　國　　111 　年　　11　　月　　17　　日
                  民事庭法　官　林淑鳳
以上正本係照原本作成。
如不服本裁定關於核定訴訟標的價額部分，應於送達後10日內向
本院提出抗告狀，並繳納抗告費新臺幣1,000元；關於命補繳裁
判費部分，不得抗告。
中　　華　　民　　國　　111 　年　　11　　月　　17　　日
                        書記官　張景欣